臺灣高等法院高雄分院刑事判決　　　　 94年度上易字第295號
上　訴　人
即　被　告　乙○○
選任辯護人　柯尊仁律師
上列上訴人因被告傷害案件，不服臺灣屏東地方法院94年度易字
第25號中華民國94年3 月29日第一審判決（起訴案號：臺灣屏東
地方法院檢察署93年度偵字第5620號），提起上訴，本院判決如
下：
     主  文
上訴駁回。
乙○○緩刑參年。
     事  實
一、乙○○於民國93年6 月21日20時25分許，與其兄郭明鴻駕駛
    車號Ｃ4 —4498號自小客車，由屏東縣鹽埔鄉新二村之大仁
    技術學院校內欲返家，行至校門口時，因甲○○駕駛之車號
    1218—ＧＱ號自小客車停放在校門口，阻擋其行進，經多次
    鳴按喇叭後，甲○○未予理會，乙○○因而心生不滿，下車
    與甲○○發生爭執後，隨即駕車離去。同日20時35分許，乙
    ○○與郭明鴻再度駕車返回校門口，乙○○下車上前打開甲
    ○○所駕車輛之車門，並基於傷害之犯意，以拳頭毆打坐於
    車內之甲○○頭臉部，致甲○○受有顏面挫傷及流鼻血之傷
    害，經甲○○於同日21時0分許以電話報警處理而查獲。
二、案經甲○○訴由屏東縣警察局里港分局報請臺灣屏東地方法
    院檢察署檢察官偵查起訴。
     理  由
一、上揭事實，訊據上訴人即被告坦承不諱，核與告訴人甲○○
    於原審審理中證述情節相符，復有國仁醫院診斷證明書1 紙
    及照片6 紙在卷可稽（警卷第5 頁、偵查卷第9 至第10頁）
    ，而觀之告訴人甲○○所述遭被告毆打過程，與診斷證明書
    上所載傷勢相符，此部分證人甲○○之證述應屬真實。且被
    害人甲○○於案發後，旋即於同日21時0 分許以電話報警處
    理，經警員洪秋德到場處理，有中心來案各類案件記錄表1
    紙在卷可證（警卷第10頁），益徵告訴人甲○○所證非虛，
    被告犯行，堪以認定。至證人即被告之兄郭明鴻於原審法院
    審理中證述：「當天我們期末考考完要回去，校門口停1 輛
    車，都沒動，我們以為他在等紅燈，我們就從旁邊開過去，
    後面的車都一直超車過去，我們跟著超車過去停在他旁邊，
    我們開窗戶看是什麼情形，對方就開窗戶在罵，我弟說現在
    年輕人為何這麼凶，我說我很累，要趕回去休息，不要理他
    ，我們開出去到校門口的產業道路，我弟說他冷氣卡忘記帶
    ，我問是否很重要，他說是學校發的，一定要拿回來，我弟
    就掉頭，我說可以問看看還在考試的同學，請他們幫我們拿
    ，在回去的過程中，同學接電話說他考完試會幫我們拿，我
    們就直接開回高雄。」、「（問：後來是否起衝突？）印象
    中沒有衝突，我們轉進去時，同學剛好接電話表示可以幫忙
    ，我就跟我弟說，太好了，我們就轉開回去高雄。」、「（
    問：第1 次經過告訴人車子，告訴人罵什麼？）我沒有聽到
    他罵什麼。」、「（問：你不是有聽到他罵，為何沒聽到內
    容？）我沒有詳細聽，因為當時我很累，沒注意到他罵什麼
    ，只知道他在叫囂。」、「（問：你聽到他在罵你們，你們
    有無任何反應？）我們沒有反應，窗戶關起來就走了。」等
    語（原審法院卷第31至第34頁）。惟與上開被告之自白不符
    ，且依上開事發過程觀之，遭擋住去路者為證人郭明鴻與被
    告，心生不悅者，應是其等2 人，若如證人郭明鴻所證其等
    僅開車經過被害人車旁，無作其他反應，被害人何須出口相
    罵？況被告方面有2 人，被害人僅有1 人，在被害人並無遭
    受不利益之情形下，又何須主動去挑釁他人？故證人郭明鴻
    上開所證，與常理有所相悖，顯係事後迴護之詞，不足為被
    告有利認定之依據，併予敘明。
二、核被告所為，係犯刑法第277 條第1項之普通傷害罪。
三、原審因依刑法第277 條第1 項、第41條第1 項前段，罰金罰
    鍰提高標準條例第1 條前段、第2 條之規定，並審酌被告僅
    因開車問題即出手毆打他人，惡性非輕，被害人受傷之程度
    ，所受損害，及被告犯後態度不佳等一切情狀，量處有期徒
    刑4 月，並諭知如易科罰金，以300 元折算1 日。認事用法
    ，核無不合，量刑亦屬允當。被告上訴意旨，否認犯罪，指
    摘原判決不當，為無理由，應予駁回。另查被告乙○○前未
    受有期徒刑以上刑之宣告，有台灣高等法院被告前案紀錄表
    附卷可稽，其受本件偵審程序及科刑判決之教訓後，應知警
    惕而無再犯之虞。且被告於本案審理程序中，已與告訴人成
    立和解，此有刑事附帶民事訴訟和解筆錄1 份附卷可稽，檢
    察官亦表示同意就被告為緩刑之宣告，本院認被告所受有期
    徒刑之宣告以暫不執行為適當，併宣告被告緩刑3 年。
據上論結，應依刑事訴訟法第368 條、刑法第74條第1 款，判決
如主文。
本案經檢察官張金塗到庭執行職務。
中　　華　　民　　國　　94　　年　　7 　　月　　7 　　日
                  刑事第九庭    審判長法  官  張明松
                                      法  官  郭玫利
                                      法  官  任森銓
以上正本證明與原本無異。
不得上訴。
中　　華　　民　　國　　94　　年　　7 　　月　　7 　　日
　　　　　　　　　　　　　　　　　　　書記官  蘇恒仁
附錄本判決論罪科刑法條：
中華民國刑法第277條第1項
傷害人之身體或健康者，處3 年以下有期徒刑、拘役或1,000 元
以下罰金。
